臺灣橋頭地方法院刑事判決　
110年度訴字第433號
公  訴  人  臺灣橋頭地方檢察署檢察官
被      告  馬英豪



指定辯護人  公設辯護人李佩娟
上列被告因毒品危害防制條例案件，經檢察官提起公訴（110年
度偵字第9666號），本院判決如下：
    主  文
丙○○犯販賣第三級毒品而混合二種以上之毒品未遂罪，處有期徒
刑貳年肆月。
扣案如附表編號一至十二所示之物均沒收。
    事  實
一、丙○○明知愷他命、4-甲基甲基卡西酮（Mephedrone）、4-me
    thyl-N，N-dimethylcathinone（起訴書記載「4-methyl-N
    及N-dimethylcathinone」為誤繕，經公訴人當庭更正），
    均係毒品危害防制條例第2項第3款所列管之第三級毒品，非
    經主管機關許可，不得擅自販賣，且可預見毒品咖啡包通常
    混合二種以上之毒品成分，其所販賣之毒品咖啡包縱同時含
    有二種以上第三級毒品成分，亦不違背其本意，竟意圖營利
    ，基於販賣第三級毒品之直接故意及販賣第三級毒品而混合
    二種以上毒品之不確定故意，於民國110年7月14日19時14分
    許前，在不詳地點，以附表編號12之手機門號0000000000連
    接網際網路，並利用網路通訊軟體「微信」，以暱稱「平淡
    」（ID:milk_801023）於「南區抖腳(圖案)部隊(惡魔圖案)
    (營圖案)」群組刊登「高雄營100，哇賽女孩膠原蛋白，純
    正外國小妞，訊息沒回請來電，自取會有驚喜優惠」之暗示
    販賣摻有上開毒品成分之咖啡包及愷他命之訊息，適有高雄
    市政府警察局左營分局博愛四路派出所員警執行網路巡邏勤
    務發現，遂於110年7月14日19時32分許，喬裝買家透過「微
    信」以暱稱「高雄衝衝衝」佯稱欲購買毒品，向丙○○詢問有
    關毒品交易事宜，經交涉過後，丙○○遂與員警約定以新臺幣
    （下同）4,500元之代價，販售毒品咖啡包10包及愷他命1包
    ，並於110年7月14日20時許，在高雄市左營區華夏路與曾子
    路口之某便利商店前交易。隨後丙○○便攜帶附表編號1所示
    之愷他命1包及附表編號2至11所示之毒品咖啡包10包，騎乘
    車牌號碼000-000號普通重型機車至上開約定地點，喬裝買
    家之員警亦於110年7月14日20時16分許，依約抵達上開地點
    時，丙○○復撥打電話要求喬裝買家之員警前往高雄市左營區
    政德路與曾子路口之全家便利商店，並於喬裝買家之員警抵
    達該處後，騎乘上開普通重型機車搭載喬裝買家之員警一同
    至高雄市左營區政德路803巷巷口前交易，待丙○○於110年7
    月14日20時18分許，交付如附表編號1所示之愷他命1包及附
    表編號2至11所示之毒品咖啡包10包予喬裝買家員警之際，
    員警旋即表明身分當場查獲而未遂，並扣得如附表編號1至1
    3所示之物，始悉上情。
二、案經高雄市政府警察局左營分局移送臺灣橋頭地方檢察署檢
    察官偵查起訴。
    理  由
壹、證據能力部分：
    按被告以外之人於審判外之陳述，雖不符刑事訴訟法第159
    條之1至第159條之4之規定，然經當事人於審判程序同意作
    為證據，法院審酌該言詞陳述或書面陳述作成時之情況，認
    為適當者，亦得為證據，刑事訴訟法第159條之5第1項定有
    明文。經查，本判決以下所引用被告丙○○以外之人於審判外
    之言詞或書面陳述，雖屬傳聞證據，惟據被告及辯護人於本
    院準備程序及審理時均表示同意有證據能力等語（見本院卷
    第61頁、第115頁），本院審酌上開證據資料製作時之情況
    ，尚無違法不當及證明力明顯過低之瑕疵，亦認為以之作為
    證據應屬適當，揆諸前開規定，認均有證據能力。又本判決
    所引卷內之非供述證據，與本案待證事實具有關聯性，且無
    證據證明係公務員違背法定程序所取得，依刑事訴訟法第15
    8條之4規定反面解釋，應具證據能力。
貳、實體部分：
一、上揭犯罪事實，業據被告於警詢、偵查、本院準備程序及審
    理時均坦承不諱（見警卷第25頁至第30頁；偵卷第117頁、
    第203頁至第205頁；本院卷第58頁、第109頁、第117頁），
    並有員警職務報告、高雄市政府警察局左營分局扣押筆錄、
    扣押物品目錄表、員警密錄器影片檔譯文、員警與被告電話
    通話譯文、高雄市凱旋醫院110年8月6日高市凱醫驗字第692
    22號濫用藥物成分檢驗鑑定書、111年7月20日高市凱醫驗字
    第73944號濫用藥物成分檢驗鑑定書各1份、監視器錄影畫面
    截圖9張、「南區抖腳(圖案)部隊(惡魔圖案)(營圖案)」群
    組內容截圖3張、被告與員警之對話紀錄截圖1張、蒐證照片
    2張、扣案如附表編號1至11所示之扣押物品照片4張附卷可
    稽（見警卷第23頁、第39頁至第41頁、第43頁至第57頁、第
    66頁、第68頁；偵卷第195頁至第199頁；本院卷第85頁），
    且有扣案如附表編號1至12所示之物可佐，足認被告上開任
    意性自白與事實相符，堪予採信。
二、又非法販賣毒品係政府嚴予查緝之違法行為，且毒品無公定
    之價格，並可任意分裝、添加其他成份或增減其份量，而每
    次買賣之價量，亦隨時依雙方關係之深淺、當時之資力、需
    求程度及對行情之認知等因素而異其標準，非可一概而論，
    因之販賣之獲利，委難察得實情，而販賣之人從價差或量差
    中牟利方式雖異，惟其圖利之非法販賣行為則均相同，是縱
    未確切查得販賣賺取之實際差價，但除別有事證，足認係按
    同一價格轉讓，確未牟利之情形外，尚難執此認非法販賣之
    事證有所不足。且毒品價格昂貴，取得不易，苟無利可圖，
    應無甘冒被查緝法辦之危險，而平白為轉讓毒品之可能，當
    屬符合論理法則且不違背社會通常經驗之合理判斷。準此，
    被告所為本案販賣毒品之犯行，顯有販賣毒品圖利之意圖，
    亦堪認定。從而，本案事證明確，被告之犯行堪以認定，應
    依法論科。
三、論罪科刑：
（一）按行為人如原即有販賣毒品營利之犯意，雖因經警設計誘
      捕（俗稱「釣魚」），致實際上不能完成毒品交易，然因
      其原即具有販賣毒品之意思，客觀上又已著手於販賣行為
      ，仍應論以販賣毒品未遂罪（最高法院102年度台上字第3
      427號判決意旨參照）。查被告在上開微信群組內向不特
      定人發送暗示上開可交易毒品之訊息，經員警虛與迎合佯
      裝為買家與之聯繫購毒，並由被告依約攜帶如附表編號1
      至11所示之第三級毒品與喬裝買家之員警進行交易，進而
      查獲本案犯行，足認被告本即有販賣如附表編號1至11所
      示之第三級毒品之故意，且已著手實行販賣之行為，然因
      喬裝為購毒者之員警為辦案所需而無購買上開毒品之真意
      ，致不能真正完成販賣行為，故未達既遂階段，依上開判
      決意旨，應論販賣毒品未遂。
（二）另按毒品危害防制條例第9條已於109年1月15日經總統華
      總一義字第10900004091號令修正公布，並自109年7月15
      日生效施行，新增訂毒品危害防制條例第9條第3項規定，
      係屬分則之加重，為另一獨立之犯罪型態，如其混合二種
      以上毒品屬不同級別，應依最高級別毒品所定之法定刑，
      並加重其刑至2分之1，例如販賣混合第三級及第四級毒品
      者，依販賣第三級毒品之法定刑處斷，並加重其刑至2分
      之1；如屬同一級別者，因無從比較高低級別，則依各該
      級別毒品所定之法定刑，加重其刑至2分之1。查被告所欲
      販售之扣案如附表編號1所示之愷他命及附表編號2至11所
      示之毒品咖啡包，其中附表編號2至11所示之毒品咖啡包
      部分，經送鑑定結果，均檢出混合二種以上之第三級毒品
      成分，有高雄市凱旋醫院110年8月6日高市凱醫驗字第692
      22號濫用藥物成分檢驗鑑定書附卷為憑（見偵卷第195頁
      至第199頁），且該等二種以上第三級毒品成分係經摻雜
      、調合，置於同一包裝內而無從區分，有扣押物品照片2
      張附卷可佐（見警卷第66頁），自屬毒品危害防制條例第
      9條第3項所稱之混合兩種以上之毒品。且被告意在販賣含
      有毒品之咖啡包，至於該咖啡包是否含有2種以上毒品，
      亦在所不問，可認被告有販賣混和含2種以上第三級毒品
      之不確定故意。是核被告所為，係犯毒品危害防制條例第
      4條第6項、第3項之販賣第三級毒品未遂罪及同條例第9條
      第3項、第4條第6項、第3項之販賣第三級毒品而混合二種
      以上之毒品未遂罪。
（三）又被告雖販賣而持有如附表編號1至11所示之第三級毒品
      ，然經本院將附表編號1所示之愷他命送鑑定，及將附表
      編號2至11所示之毒品咖啡包抽樣送鑑定，結果為附表編
      號1所示之愷他命檢驗前總純質淨重約0.220公克，附表編
      號2所示之毒品咖啡包因潮解無法倒出定量其純質淨重等
      情，有高雄市立凱旋醫院111年7月20日高市凱醫驗字第73
      944號濫用藥物成分檢驗鑑定書可依（見本院卷第85頁）
      ，故無證據證明上開第三級毒品之總純質淨重已達5公克
      以上，故非屬毒品危害防制條例第11條第5 項所處罰之犯
      罪行為，自無持有之低度行為被販賣之高度行為所吸收之
      問題，附此敘明。
（四）至公訴意旨就被告販賣如附表編號2至11所示毒品咖啡包
      部分，僅論以毒品危害防制條例第4條第6項、第3項之販
      賣第三級毒品未遂罪，容有未洽，然因起訴社會基本事實
      同一，且經本院依法告知罪名（見本院卷第58頁、第109
      頁），並給予被告及其辯護人辯論之機會，爰依刑事訴訟
      法第300條規定，予以變更起訴法條。
（五）被告以一販賣毒品之犯意，同時販賣如附表編號1所示之
      愷他命1包及附表編號2至11所示毒品咖啡包10包，而觸犯
      販賣第三級毒品未遂罪及販賣第三級毒品而混合二種以上
      之毒品未遂罪，為想像競合犯，應依刑法第55條前段規定
      ，從一重論以毒品危害防制條例第9條第3項、第4條第6項
      、第3項之販賣第三級毒品而混合二種以上毒品未遂罪處
      斷。
（六）刑之加重：
 1、被告就本案犯行，應依毒品危害防制條例第9條第3項之規定
    ，適用販賣第三級毒品之法定刑，並加重其刑。
 2、公訴人於本院審理時主張：被告前因違反毒品危害防制條例
    （販賣第三級毒品未遂罪）案件，經臺灣嘉義地方法院以10
    8年度訴字第111號判決判處有期徒刑2年確定，於109年10月
    31日執行完畢出監，並於上述有期徒刑執行完畢5年內再犯
    罪質相同之本案，顯然未有警惕作用，具有特別惡性，對刑
    罰之反應力顯然薄弱，應構成累犯，並依法加重其刑等語（
    見本院卷第121頁、第127頁至第128頁）。經查：
（1）公訴人上開主張已提出該案判決書、臺灣高等法院被告前
     案紀錄表，且被告及辯護人於本院審理時，就上開前案紀
     錄表記、該案判決書均表示無意見等語（見本院卷第119頁
     ），足認被告確有上述有期徒刑執行完畢紀錄無誤，其於
     有期徒刑執行完畢5年內故意再犯本案有期徒刑以上之罪，
     為累犯。衡以被告構成累犯之前案亦為販賣第三級毒品未
     遂，竟未能悔改，於前案執行完畢後，僅相隔8月餘再犯本
     案，顯然其遵循法律之決心不堅，具有特別之惡性，對刑
     罰之反應力亦屬薄弱，縱依刑法第47條第1項規定加重其刑
     ，亦無罪刑不相當之情，與司法院釋字第775號解釋意旨無
     違，爰依法加重其刑。
（2）至辯護人主張：被告係因籌措其岳母之醫藥費用，出於急
     迫而為本案犯行，不要以累犯加重刑度云云。然被告於本
     院審理時陳稱：案發當時有工作，但老闆沒辦法借我那麼
     多錢，即便知道販賣毒品會被判2年以上之刑度，還是願意
     為幾千元為本案犯行等語（見本院卷第117頁），被告於遭
     老闆拒絕後，並未嘗試其他方式，即為本件販毒行為，顯
     見被告當時並未窮盡尋求其他方式借取金錢之方式，亦明
     知為本案犯行將觸犯重典，經其衡量後仍選擇再次以販賣
     毒品獲取金錢，益證被告遵循法律之決心不堅，對於刑罰
     反應力顯屬薄弱，且所犯具有特別惡性無訛，是辯護人上
     開主張，並不足採。
（七）刑之減輕：　　
 1、被告客觀上著手實施販賣第三級毒品構成要件行為而不遂，
    為未遂犯，業如前述，爰依刑法第25條第2項規定，減輕其
    刑。
 2、又犯毒品危害防制條例第4條至第8條之罪於偵查及審判中均
    自白者，減輕其刑，同條例第17條第2項定有明文。查被告
    就上開販賣第三級毒品未遂之犯行，於偵查及本院審理中均
    已自白，已如前述，是被告所為本案犯行，應依上揭規定減
    輕其刑。
 3、另按犯第4條至第8條、第10條或第11條之罪，供出毒品來源
    ，因而查獲其他正犯或共犯者，減輕或免除其刑，毒品危害
    防制條例第17條第1項定有明文。查被告雖曾於警詢時陳述
    本案毒品來源為微信暱稱「蝦龜（符號）舉起來」，提供該
    人手機門號、臉書、身體特徵，並指認之，以供檢警追查（
    見警卷第29頁至第33頁），然偵查機關並無因而查獲該人有
    將被告本案所販賣之毒品咖啡包交付或販賣予被告之情事，
    有高雄市政府警察局左營分局110年12月20日高市警左分偵
    字第11074046700號函所檢附之員警職務報告、臺灣橋頭地
    方檢察署110年12月17日橋檢信秋110偵9666字第1109045357
    號函各1份附卷可稽（見本院卷第39頁至第41頁、第45頁）
    ，是偵查機關並未因而查獲其他正犯或共犯，自無上開條例
    第17條第1項減輕或免除其刑規定之適用，附此敘明。
 4、另按刑法第59條之酌量減輕其刑，必須犯罪另有特殊之原因
    與環境等在客觀上足以引起一般同情，認為即予宣告法定低
    度刑期猶嫌過重者，始有其適用，至行為人之犯罪動機為何
    ，犯罪所得之多寡及其主觀惡性、情節是否與長期、大量販
    賣毒品之毒販有別等，僅屬得於法定刑內審酌量刑之標準，
    不得據為酌量減輕之理由（見最高法院97年度臺上字第352
    號判決意旨參照）。又所謂法定最低度刑，固包括法定最低
    本刑；惟遇有其他法定減輕之事由者，則應係指適用其他法
    定減輕事由減輕其刑後之最低度刑而言。倘被告別有法定減
    輕事由者，應先適用法定減輕事由減輕其刑後，猶認其犯罪
    之情狀顯可憫恕，即使科以該減輕後之最低度刑仍嫌過重者
    ，始得適用刑法第59條規定酌量減輕其刑，此觀同法第60條
    ：「依法律加重或減輕者，仍得依前條之規定酌量減輕其刑
    」意旨自明。而犯罪情狀是否顯可憫恕而酌量減輕其刑之認
    定，亦屬事實審法院得依職權審認、裁量之事項（最高法院
    105年度台上字第346號判決意旨參照）。查被告明知毒品具
    有成癮性及危險性，戕害人體身心健康甚鉅，仍伺機販售第
    三級毒品予他人，意圖擴大毒品之流通範圍，對社會風氣及
    治安不無造成危害之虞，客觀上無何情堪憫恕或特別之處，
    況毒品於國內流通日益氾濫，對社會危害之深且廣，此乃一
    般普遍大眾皆所週知，苟於法定刑度之外，動輒適用刑法第
    59條規定減輕其刑，更不符禁絕毒品來源，使國民遠離毒害
    之刑事政策，又被告於犯罪當時縱因籌措其岳母之醫藥費用
    而為本案犯行，然其並無積極尋求販毒以外之其他管道獲取
    醫藥費用，業如前述，則實難認有何特殊原因或堅強事由，
    在客觀上足以引起一般同情而顯可憫恕，且被告本案犯行，
    已依刑法第25條第2項及毒品危害防制條例第17條第2項規定
    予以減輕，經此減輕其刑，客觀上亦再無量處減輕後之最低
    刑度猶嫌過重而情堪憫恕之情形，尚無援引刑法第59條規定
    予以酌減其刑之餘地，是辯護人執此請求減輕其刑，尚非有
    據。
 5、綜上所述，被告有前述刑之加重、減輕事由，爰依刑法第70
    條、第71條規定，應先遞加重後遞減之。
（八）爰審酌被告明知毒品危害他人健康至鉅，向為政府嚴厲查
      緝之違禁物，竟無視國家法律禁制，萌生販售毒品予他人
      以從中牟利之念頭並付諸實現，除戕害他人身心健康外，
      亦助長毒品擴散，本應嚴懲；惟幸販售對象為喬裝買家之
      員警，方阻止毒品流通於外，且被告犯後坦承犯行與配合
      警方查緝毒品來源，顯見尚有悔悟之意，犯後態度尚可；
      復參酌本案查獲被告販賣第三級毒品未遂之次數僅有1次
      ，毒品之數量、販售之金額非鉅等情；並考量被告自陳為
      國中肄業之智識程度，從事臨時工，日薪800元至1,100元
      不等，已婚、罹有左腿深層靜脈栓塞合併肺栓塞病症之家
      庭生活經濟狀況，此有被告戶籍謄本、高雄榮民總醫院診
      斷證明書各1份在卷可佐（見偵卷第215頁；本院卷第123
      頁至第125頁），暨其係基於籌措醫療費用之犯罪動機、
      目的、手段等一切情狀，量處如主文所示之刑。
四、沒收：
（一）扣案如附表編號1所示之愷他命1包（含與該毒品難以完全
      析離之包裝袋1個），經送驗後，確含有第三級毒品Ketam
      ine之成分；扣案如附表編號2至11所示之毒品咖啡包共10
      包（含與該毒品難以完全析離之包裝袋10個），經送驗後
      ，確均含有第三級毒品Mephedrone及4-methy1-N，N-dime
      thylcathinone之成分，有高雄市凱旋醫院110年8月6日高
      市凱醫驗字第69222號濫用藥物成分檢驗鑑定書1份在卷為
      憑（見偵卷第195頁），均係被告為本案犯行所查獲之違
      禁物，不問屬於被告與否，均應依刑法第38條第1項之規
      定，宣告沒收（起訴書記載「依毒品危害防制條例第18條
      第1項沒收銷燬之」為誤繕，經公訴人當庭更正「依刑法
      第38條第1項規定聲請沒收」）另裝盛上開毒品之包裝袋
      共11個，因依該等扣案物之狀態及現今所採行之鑑驗方法
      ，仍會殘留微量毒品，難以與所附著外之包裝袋析離，故
      應將之一體視為毒品，同依刑法第38條第1項之規定宣告
      沒收。至於毒品鑑驗時所耗損之毒品部分，因已用罄不存
      在，自無庸另為沒收之諭知。
（二）扣案如附表編號12所示之行動電話1支，為被告用以聯絡
      本案販賣第三級毒品交易事宜使用，業經被告於警詢、偵
      查、本院準備程序時供稱明確（見警卷第27頁；偵卷第20
      4頁；本院卷第59頁），足認係供被告為本案犯行所用之
      物，應依毒品危害防制條例第19條第1項之規定宣告沒收
      。
（三）至扣案如附表編號13所示之現金，被告於警詢、偵查及本
      院準備程序時均供稱：係為繳交其岳母之醫療費用所用（
      見警卷第27頁；偵卷第204頁；本院卷第59頁），且公訴
      人未能舉證證明係被告為本案犯行有關，爰不為沒收之諭
      知。
據上論斷，應依刑事訴訟法第299 條第1 項前段，判決如主文。
本案經檢察官甲○○提起公訴，檢察官乙○○到庭執行職務。
中　　華　　民　　國　　111 　年　　10　　月　　13　　日
                  刑事第八庭      審判長法  官  林新益
                                        法  官  李怡靜
                                        法  官  張瑾雯
以上正本證明與原本無異。
如不服本判決應於收受送達後20日內向本院提出上訴書狀，並應
敘述具體理由；如未敘述上訴理由者，應於上訴期間屆滿後20日
內向本院補提理由書（均須按他造當事人之人數附繕本）「切勿
逕送上級法院」。
中　　華　　民　　國　　111 　年　　10　　月　　13　　日
     　　　　　　　　　　　　　　　　　 書記官  曾小玲
　　　　　　　　　　　　　　　　　 　　　　　　　　　　
　　　　　　　　　　　　　　　　　 　　　　　　　　
附錄本案論罪科刑法條：
毒品危害防制條例第4條
製造、運輸、販賣第一級毒品者，處死刑或無期徒刑；處無期徒
刑者，得併科新臺幣3千萬元以下罰金。
製造、運輸、販賣第二級毒品者，處無期徒刑或10年以上有期徒
刑，得併科新臺幣1千5百萬元以下罰金。
製造、運輸、販賣第三級毒品者，處7年以上有期徒刑，得併科
新臺幣1千萬元以下罰金。
製造、運輸、販賣第四級毒品者，處5年以上12年以下有期徒刑
，得併科新臺幣5百萬元以下罰金。
製造、運輸、販賣專供製造或施用毒品之器具者，處1年以上7年
以下有期徒刑，得併科新臺幣1百50萬元以下罰金。
前五項之未遂犯罰之。

毒品危害防制條例第9條
成年人對未成年人販賣毒品或犯前三條之罪者，依各該條項規定
加重其刑至二分之一。
明知為懷胎婦女而對之販賣毒品或犯前三條之罪者，亦同。
犯前五條之罪而混合二種以上之毒品者，適用其中最高級別毒品
之法定刑，並加重其刑至二分之一。

附表：
編號 扣案物品名稱及數量  備註 1 毒品愷他命1包（含與該毒品難以完全析離之包裝袋1個） 1、高雄市凱旋醫院110年8月6日高市凱醫驗字第69222號濫用藥物成分檢驗鑑定書、111年7月20日高市凱醫驗字第73944號濫用藥物成分檢驗鑑定書（見偵卷第195頁；本院卷第85頁）。 2、外觀為白色結晶。經送驗後，含有第三級毒品Ketamine成分。 3、檢驗前淨重0.395公克、檢驗後淨重0.365公克，檢出第三級毒品Ketamine純度約55.69％，檢驗前總純質淨重約0.220公克，沒收。至因鑑驗用罄之毒品部分，無庸宣告沒收。 2 「哇塞」字樣毒品咖啡包1包（含與該毒品難以完全析離之包裝袋1個） 1、高雄市凱旋醫院110年8月6日高市凱醫驗字第69222號濫用藥物成分檢驗鑑定書、111年7月20日高市凱醫驗字第73944號濫用藥物成分檢驗鑑定書（見偵卷第195頁；本院卷第85頁）。 2、經送驗後，含有第三級毒品Mephedrone及4-methy1-N，N-dimethylcathinone成分。 3、檢驗前淨重1.602公克、檢驗後淨重1.315公克，沒收。至因鑑驗用罄之毒品部分，無庸宣告沒收。 3 「哇塞」字樣毒品咖啡包1包（含與該毒品難以完全析離之包裝袋1個） 1、高雄市凱旋醫院110年8月6日高市凱醫驗字第69222號濫用藥物成分檢驗鑑定書（見偵卷第195頁）。 2、經送驗後，含有第三級毒品Mephedrone及4-methy1-N，N-dimethylcathinone成分。 3、檢驗前淨重3.342公克、檢驗後淨重3.053公克，沒收。至因鑑驗用罄之毒品部分，無庸宣告沒收。 4 「哇塞」字樣毒品咖啡包1包（含與該毒品難以完全析離之包裝袋1個） 1、高雄市凱旋醫院110年8月6日高市凱醫驗字第69222號濫用藥物成分檢驗鑑定書（見偵卷第195頁）。 2、經送驗後，含有第三級毒品Mephedrone及4-methy1-N，N-dimethylcathinone成分。 3、檢驗前淨重1.560公克、檢驗後淨重1.266公克，沒收。至因鑑驗用罄之毒品部分，無庸宣告沒收。 5 「哇塞」字樣毒品咖啡包1包（含與該毒品難以完全析離之包裝袋1個） 1、高雄市凱旋醫院110年8月6日高市凱醫驗字第69222號濫用藥物成分檢驗鑑定書（見偵卷第195頁）。 2、經送驗後，含有第三級毒品Mephedrone及4-methy1-N，N-dimethylcathinone成分。 3、檢驗前淨重1.827公克、檢驗後淨重1.557公克，沒收。至因鑑驗用罄之毒品部分，無庸宣告沒收。 6 「哇塞」字樣毒品咖啡包1包（含與該毒品難以完全析離之包裝袋1個） 1、高雄市凱旋醫院110年8月6日高市凱醫驗字第69222號濫用藥物成分檢驗鑑定書（見偵卷第197頁）。 2、經送驗後，含有第三級毒品Mephedrone及4-methy1-N，N-dimethylcathinone成分。 3、檢驗前淨重2.030公克、檢驗後淨重1.677公克，沒收。至因鑑驗用罄之毒品部分，無庸宣告沒收。 7 「哇塞」字樣毒品咖啡包1包（含與該毒品難以完全析離之包裝袋1個） 1、高雄市凱旋醫院110年8月6日高市凱醫驗字第69222號濫用藥物成分檢驗鑑定書（見偵卷第197頁）。 2、經送驗後，含有第三級毒品Mephedrone及4-methy1-N，N-dimethylcathinone成分。 3、檢驗前淨重2.760公克、檢驗後淨重2.412公克，沒收。至因鑑驗用罄之毒品部分，無庸宣告沒收。 8 「哇塞」字樣毒品咖啡包1包（含與該毒品難以完全析離之包裝袋1個） 1、高雄市凱旋醫院110年8月6日高市凱醫驗字第69222號濫用藥物成分檢驗鑑定書（見偵卷第197頁）。 2、經送驗後，含有第三級毒品Mephedrone及4-methy1-N，N-dimethylcathinone成分。 3、檢驗前淨重1.768公克、檢驗後淨重1.481公克，沒收。至因鑑驗用罄之毒品部分，無庸宣告沒收。 9 「哇塞」字樣毒品咖啡包1包（含與該毒品難以完全析離之包裝袋1個） 1、高雄市凱旋醫院110年8月6日高市凱醫驗字第69222號濫用藥物成分檢驗鑑定書（見偵卷第197頁）。 2、經送驗後，含有第三級毒品Mephedrone及4-methy1-N，N-dimethylcathinone成分。 3、檢驗前淨重1.467公克、檢驗後淨重1.157公克，沒收。至因鑑驗用罄之毒品部分，無庸宣告沒收。 10 「哇塞」字樣毒品咖啡包1包（含與該毒品難以完全析離之包裝袋1個） 1、高雄市凱旋醫院110年8月6日高市凱醫驗字第69222號濫用藥物成分檢驗鑑定書（見偵卷第197頁）。 2、經送驗後，含有第三級毒品Mephedrone及4-methy1-N，N-dimethylcathinone成分。 3、檢驗前淨重2.684公克、檢驗後淨重2.319公克，沒收。至因鑑驗用罄之毒品部分，無庸宣告沒收。 11 「哇塞」字樣毒品咖啡包1包（含與該毒品難以完全析離之包裝袋1個） 1、高雄市凱旋醫院110年8月6日高市凱醫驗字第69222號濫用藥物成分檢驗鑑定書（見偵卷第199頁）。 2、經送驗後，含有第三級毒品Mephedrone及4-methy1-N，N-dimethylcathinone成分。 3、檢驗前淨重1.701公克、檢驗後淨重1.399公克，沒收。至因鑑驗用罄之毒品部分，無庸宣告沒收。 12 SAMSUNG智慧型手機1支（門號：0000000000、IMEI：000000000000000/10、含記憶卡） 被告所有，供本案聯絡販賣第三級毒品交易事宜使用，沒收。 13 現金新臺幣8,700元 與本案無關，無庸宣告沒收。